臺灣高等法院臺南分院刑事裁定
110年度毒抗字第517號
抗  告  人  鄭秉育



上列抗告人因毒品危害防制條例案件（110年度毒偵緝字第46號
），不服臺灣雲林地方法院中華民國110年5月31日110年度毒聲
字第257號裁定，提起抗告，本院裁定如下：              
    主  文
抗告駁回。
    理  由
一、抗告意旨略以：抗告人前經臺灣雲林地方法院以102年度毒
    聲字第59號案件裁定觀察、勒戒，距今已經過8年，本件強
    制戒治是否有違一事不二罰、不溯及既往、罪疑唯利被告原
    則，原裁定違法等語。
二、原裁定意旨略以：抗告人前因施用第二級毒品案件，經原審
    法院以102年度毒聲字第59號裁定送觀察、勒戒，嗣經評估
    無繼續施用毒品之傾向而經釋放出所，並由臺灣雲林地方檢
    察署檢察官以102年度毒偵緝字第36號案件為不起訴處分確
    定。抗告人復於上開觀察、勒戒執行完畢釋放3年後，再犯
    本件施用第二級毒品案件，經原審法院於以109年度毒聲字
    第144號裁定令入勒戒處所執行觀察、勒戒。抗告人執行觀
    察、勒戒後，經法務部○○○○○○○○附設勒戒所評分結果，總分
    合計為61分（靜態因子共計45分、動態因子共計16分），經
    評定為「有繼續施用毒品傾向」，有法務部○○○○○○○○110年5
    月24日函雲所衛字第11040000050號函檢附之有無繼續施用
    毒品傾向證明書、有無繼續施用毒品傾向評估標準紀錄表各
    在卷可按，從而，本件聲請於法核無不合，應予准許等語。
    　
三、經查：抗告人合於毒品危害防制條例第20條第1項、第3項所
    規定，3年後再犯應再予觀察、勒戒要件，業經原裁定認定
    無誤，並說明依法務部○○○○○○○○110年5月24日函雲所衛字第
    11040000050號函檢附之有無繼續施用毒品傾向證明書、有
    無繼續施用毒品傾向評估標準紀錄表，足認抗告人仍有繼續
    施用之傾向，核無違誤之處。抗告人以違反一事不二罰、不
    溯及既往原則為由提起抗告，顯係誤解毒品危害防制條例第
    20條規定，係採取以3年為期之施用毒品者戒癮政策，屬除
    刑不除罪之寬厚措施，且抗告人雖曾經觀察、勒戒，然本次
    施用毒品犯行已經相距數年以上，並非同一犯罪行為，自無
    何違反一事不二罰之可言。再毒品危害防制條例第20條屬程
    序規定，並非實體規定，而就109年1月15日修正，109年7月
    15日生效之毒品危害防制條例相關條文，於該條例第35條之
    1規定其生效後之適用方式，原裁定適用修正後之規定，並
    無適用法律之違誤。末以，抗告人就其於109年6月22日施用
    第二級毒品甲基安非他命之犯行，於偵查中坦承不諱，並有
    立人醫事檢驗所濫用藥物尿液檢驗報告、毒品犯罪嫌疑人尿
    液檢驗作業管制紀錄表可參，其施用第二級毒品犯行事證明
    確，亦無何違反罪疑唯利被告原則之情況，抗告意旨容有誤
    解。
四、綜上，原裁定適用毒品危害防制條例第20條第2項後段、第3
    項規定，裁定抗告人入戒治處所強制戒治，期間為6個月以
    上，至無繼續強制戒治之必要為止，但最長不得逾1年，核
    無違誤，抗告人以前詞指摘原裁定不當，其抗告為無理由，
    應予駁回。
五、應適用之法律：刑事訴訟法第412條。　　　　　　
中　　華　　民　　國　　110 　年　　7 　　月　　2 　　日
                  刑事第一庭    審判長法　官  楊清安
                                      法　官  陳珍如
                                      法　官  蕭于哲
以上正本證明與原本無異。
不得再抗告。
　　　　　　　　　　　　　　　　　　　書記官  徐振玉　　
中　　華　　民　　國　　110 　年　　7 　　月　　2 　　日